臺灣高等法院臺中分院刑事裁定　　　　100年度交抗字第321號
抗　告　人
即受處分人　李燕如
上列抗告人因聲明異議案件，不服臺灣臺中地方法院中華民國
100年3月7日所為裁定（100年度交聲字第497號、100年度交聲字
第498號）提起抗告，本院裁定如下：
    主  文
抗告駁回。
    理  由
一、本件經本院審酌結果，認為原審法院所為駁回異議之裁定，
    並無不合，應予維持，並引用原裁定記載之證據及理由（如
    附件）。
二、本件抗告意旨略以：於原裁定書內第 5頁，警員有提述「他
    在追逐過程中，都有鳴警報器、閃警示燈」，抗告人即受處
    分人李燕如（下稱抗告人）主張疑點有三：(一)如果警員在
    追逐過程中有鳴警報器，應該很容易直接把我攔阻下來。(
    二)如果警員已確定我違規屬實，在追逐到崇德路口時，又
    碰到我正停等紅燈，他也有足夠時間攔阻違規者，就連騎乘
    機車時速不快的人都無法攔阻，那麼警員的辦事效率也應當
    加強。(三)既然警員有呈上光碟，希望他能持當時他警用機
    車斜插在我前面的畫面來作為我違規證據，如果他無法提供
    ，那麼也只是警員之片面之詞。為此，提起抗告云云。
三、經查：
(一)按警察為維持交通秩序，依道路交通管理處罰條例第7條第1
    項之規定：「道路交通管理之稽查、違規之紀錄，由交通勤
    務警察，或依法令執行交通稽查任務之人員執行之」，其執
    行職務立場應是客觀公正，其所為公法上行為有公信原則之
    適用，故舉發員警對親睹之違規事實掣單舉發，就其事實之
    證明本為證人，如無具體事證足證其有偏頗或失實之虞，已
    難恣意否定其舉發之真正。其次，舉發警員係屬司法警察人
    員之一份子，應深切明白出庭作證具結後，應據實陳述之義
    務及如有偽證應受處罰之嚴重後果，然舉發員警與抗告人素
    不相識，亦無宿怨，就常理論，應無甘冒自身觸犯偽證罪責
    之風險而設詞誣攀抗告人之理。再者，違反道路交通管理處
    罰條例案件之審理，除重在發見實體真實並保障行為人權益
    ，亦在即時維護交通秩序、確保交通安全，而交通違規案件
    ，對行為人違規事實之舉證，雖本應由為裁罰行為之行政機
    關負舉證責任，然交通違規案件之舉發有其動態性及主管機
    關行政資源之有限性，主管機關對於所有違規之案件，並無
    法皆以拍照或其他同效果之方式予以舉證，從而關於證明違
    規事實證據之證明力，基於交通秩序之維護、與行政行為執
    行效率之考量，應視特定具體案件予以認定。故就闖紅燈言
    ，並非每件違規行為均須以照相舉發或其他同效果之方式搜
    證，始可認定之，僅以執勤警員之舉發或證詞，尚難逕認其
    證明力當然不足，本院並未查得舉發員警即證人陳丕玟（下
    稱證人陳丕玟）所為舉發有捏造事實及違法取締而故意設詞
    誣攀抗告人之情事，合先敘明。
(二)本件抗告人違規之事實，業經臺中市警察局第五分局民國
    100年1月24日中分五交字第1000002021號函略以：「目睹PX
    2-073 號重機車駕駛遇紅燈並未停車仍繼續行駛，乃上前攔
    停，為該車駕駛人拒絕警方攔檢，而逕往豐樂路方向加速逃
    逸，本案執勤員警因恐追逐攔查造成危險，乃記下該車車號
    、車種、顏色，返駐地確認電腦登錄之車籍資料無誤後，始
    ....逕行舉發...。」等語（原審卷第7頁）。並參酌本件舉
    發員警陳丕玟所提出之違規路口監視錄影畫面，顯示抗告人
    所騎乘之車牌號碼PX2-073 號重機車，確實於99年12月30日
    當日上午 8時25分14秒行經舉發違規地點昌平路，並有前開
    錄影光碟及錄影畫面翻拍照片附卷可憑（原審卷第20頁）。
    復佐以證人陳丕玟於原審100年2月24日訊問筆錄之具結證述
    （原審卷第13至15頁）、證人陳丕玟於事發當日舉發過程中
    穿著警用制服及警用機車之照片（原審卷第18頁）及舉發過
    程路線地圖1紙（原審卷第11頁），足證證人陳丕玟所述，
    堪為信實。況抗告人於100年1月17日所填之臺中區監理所交
    通違規陳述單之陳述內容摘要略以：「於99年12月30日上午
    8時25分左右，前往上班途中，在四平路與昌平路口停等號
    誌燈時，忽然有1輛機車..隱約的叫囂著『小姐，你闖紅燈
    』等字語...當時這位警員並未明確指示我停車受檢......
    變換為綠燈時，隨即行駛離去，我在豐樂路與崇德路口又再
    次的停等號誌，...這位警員有跟隨而來，更加讓人以為是
    冒牌警察在假辦案...所說話語模糊不清......況且騎車戴
    上安全帽聽力也會受影響....」等語（原審卷第7頁反面）
    ，抗告人既自承於四平路與昌平路口停等紅燈時，有警員告
    知『小姐，你闖紅燈』之違規，衡酌常理及用路人應遵守交
    通法規之認知，抗告人即應停車受檢，孰料抗告人逕行行駛
    離去，抗告人明知警員跟隨而來，於豐樂路與崇德路口停等
    紅燈時，亦自承有聽到警員模糊不清之話語、其騎乘機車戴
    安全帽聽力受影響等情事，抗告人既已察覺異狀，卻仍未停
    車受檢，恣意離去，顯然有蓄意逃避警方舉發之情形，亦足
    證抗告人之違規事實無訛。是本件抗告人騎乘車牌號碼PX2-
    073號重機車行經有燈光號誌管制之交岔路口闖紅燈之違規
    ，為員警掣單舉發等情，業經原舉發單位即臺中市政府警察
    局第五分局上開函覆說明甚詳，且有上開相關採證照片、證
    人陳丕玟證述、舉發過程路線地圖、抗告人所填之臺中區監
    理所交通違規陳述單之陳述內容在卷可佐，就形式上觀之，
    並無任何瑕疵可指，是舉發警員依法當場舉發，除有其他事
    由外，應認其舉發具有公權力之推定，尚難認為違法。抗告
    人未能提出任何證據資料足使本院對該上開證據產生合理之
    懷疑，空言主張警方未鳴警報器、未攔阻違規、未持當時警
    用機車斜插在抗告人前面的畫面作為違規證據等語，即屬片
    面指摘之詞，即難憑採。
(三)綜上所述，本件原審已詳述認定抗告人違規事實之理由與證
    據，並說明原處分於法有據，而駁回抗告人之異議，核其認
    事用法，均無違誤，抗告人以前揭各詞，提起抗告，為無理
    由，應予駁回。
四、據上論結，應依道路交通案件處理辦法第26條，刑事訴訟法
    第412條，裁定如主文。
中    華    民    國   100    年    4     月    19    日
              刑事第四庭  審判長法  官  洪  耀  宗
                                法  官  劉  登  俊
                                法  官  許  文  碩
以上正本證明與原本無異。
不得再2抗告。
                                書記官  郭  蕙  瑜
中    華    民    國   100    年    4     月    19    日